Inventaris van het archief van Advocatenkantoor François, 1872-1898
Nationaal Archief, Den Haag
- Processtukken: 1 t/m 923., 1-18
  - Doos Nr. 9., 9
    - A.C. Bartels inzake beslaglegging geld en goederen, 1896, 391
    - T. Bernard Browett contra B.J. Zon, 1882, 392
    - Fa. H. Hirsch en Co. contra Fa. H.C.E. v. Ysselsteijn en Co., 1891, 393
    - H.J. Lette inzake faillissement, 1882, 394
    - N.V. Kon. Ned. Beyersch Bierbrouwerij contra W.A. Munnig-Schmidt, 1893, 395
    - B. Kapel contra A.F. Kleijberg, 1886, 396
    - F. v.d. Loo contra C. de Vreede, 1885, 397
    - A.Th. Brass contra E.R. Lucouw, 1887, 398
    - R.J.F. Muller contra F. Colson, 1886, 399
    - Maison Berenbak contra O.M. kantongerecht, 1891, 400
    - F. v. Iperen contra D.C. Berckenkamp, 1891, 401
    - B.J. v. Dongen inzake opheffing onder curatelestelling, 1885, 402
    - W. v. Bremen contra S. v.d. Laan, 1884, 403
    - A. Beyersbergen contra P.A. v. Dieren, 1893, 404
    - H. Pander contra H. v.d. Poppe, 1885, 405
    - Fa. H. Pander Processtukken, 1895, 406
    - N.V. Papeteries de Saventhem contra A.J. Schaap, 1890, 407
    - A.L. v. Puffelen inzake onjuistheid familienaam, 1892, 408
    - H.J. Baron v. Brienen contra Gebr. Kraan, 1887, 409
    - P. Lhoest contra B.H. Koopman, 1889, 410
    - M.H. Engering inzake faillissement, 1882, 411
    - Bazeler Transport Verzekerings Mij contra de Commanditaire Handelsvennootschap Victoria Minerva Brunnen, 1891, 412
    - D. Bontenbal contra W. Krabhendam, 1891, 413
    - Chr. v. Deursen contra H. Hartmans, 1896, 414
    - W. Minnee, inzake onjuistheid familienaam, 1891, 415
    - A.B. Michon contra Mr. L. Rinkel, 1893, 416
    - H. Niggebrugge contra Wed. Teerlink, 1888, 417
    - J.P. Knapp contra Maria Schmoll, 1888, 418
    - W.R. v. Konijnenburg contra D. Webster, 1896, 419
    - C.J.C.J.M. en K.F. Bakker contra erfgenamen Wed. Cool geboren Messchaert, 1894, 420
    - Fa. Bleissen en Co. contra diversen, 1891, 421
    - Wed. P.J. Meershoek contra P.F.L. Boogh, 1889, 422
    - Processtukken Dr. jur. Adolph Jonas inzake Kürhausbrand te Scheveningen, 1886, 423
    - W.M.S.G. Berenbak inzake faillissement, ?, 424
    - Gebr. Colard contra Hr.Oostdam, 1887, 425
    - P. v. 't Hoff Stolk contra P.A. Dijkman en J.H.A. Nieuwmeijer, 1887, 426
    - G.A.L.M.E. de Bruyn contra B. Beijderwellen, 1895, 427
  - Doos Nr. 10., 10
    - I. Akkerman contra P.J. en F. Roodenburg, 1889, 428
    - J. Lindenberg contra C.D. Klos, 1897, 429
    - J. v. der Dungen inzake nalatenschap, 1884, 430
    - Ned.-Indië contra Ned. Ind. Stoomvaart Mij, 1880, 431
    - Adriana de Vette en Cornelia de Vette contra H. Brummelkamp, 1896, 432
    - Fa. Appy en Co. contra E. Maas, 1888, 433
    - Adr. v. den Eelaart contra G.J.S. Huybers, 1895, 434
    - Wed. Joh. Th. Hoijack contra Hr. W. Joh. Krul, 1892, 435
    - Commissaris in Gelderland contra Overbetuwe, 1876, 436
    - Wed. M.G. Driebeek contra Hr. R. Heijse, 1890, 437
    - Stad Nijmegen contra G.C. Smith, 1897, 438
    - Wed. P.F. v. der Eem-Roodenburg contra A. Meijboom, 1895, 439
    - N. Ver. A. contra J.J. de Jongh, 1895, 440
    - S. Arijze inzake boedelverkoping, 1892, 441
    - W.C. de Boch, fa. Kobus en Co. en W.T. v. Vliet contra v.d. Weerd Oudshoorn, 1898, 442
    - A.P.K. Hardeman contra J.A. Schotel, 1896, 443
    - Otto Andreassen contra Jac. v.d. Velden (zie ook no. 614), 1895, 444
    - N.V. "de Pletterij" contra F.W. Koning, 1893, 445
    - Handelsvennotschap Borski en v. Es contra A. v. Duyn, 1887, 446
    - C.E. Krap contra Rudolf Reyers inzake echtscheiding, 1890, 447
    - Fa. J. Hiernaux en E. Paternotte contra Hr. J.J. Ossevoort, 1895, 448
    - J.W. Kok, inzake verzoek wettiging kind, 1884, 449
    - A. Hoogendoorn-Slats contra J.G. Bruin, 1887, 450
    - A. Hoogeveen contra F.C.H. Rietbergen, 1888, 451
    - A. Hoogeveen en Co. en G. Dijkhuizen contra Fa. Th.C.H. Stutterheim en Zn., 1888, 452
    - Fa. Halbach und Moeller contra B.L. van Grol, 1881, 453
    - Staat der Nederlanden contra Maatsch. Exploitatie Staatsspoorwegen, 1864, 454
    - Staat der Nederlanden contra Jhr. Fran. Xavenies Jac. v. Nispen, 1877, 455
    - Dr. Joh. Th. Anderegg, inzake affaire met geneesmiddelen, 1886, 456
    - Anna Geertruida Nefkens, inzake gewapende rebellie, 1886, 457
    - Wed. van Hr. Dirk v.der Berg, inzake aanvraag onder curatelestelling, 1887, 458
    - J. Voorwinder contra Jac. v.d. Berg, 1887, 459
    - W.A. v. Dolder contra W. Beffers, 1895, 460
    - A.P. Klok inzake drankverkoop, 1884, 461
    - F.W. Meijer contra M. Muntinga, 1889, 462
    - O.M. contra J. Meermans en Jacob Goudzwaard, 1884, 463
    - Joh. Ferd. Coppenrath inzake nalatenschap, 1892, 464
    - 's-Gravenhage contra den Staat (concepten), 1896, 465
    - G.C. v. Bemmelen contra v.d. Zwan (echtscheiding), 1883, 466
    - A.J. v.d. Steen contra C.F.H. Velck (echtscheiding), 1876, 467
    - Simon Berkenkamp inzake aanvraag beheer nalatenschap, ?, 468
    - Fa. L.J. Enthoven en Cie contra J.H. Link, 1893, 469
    - A.P.K. Hardeman contra H. v. Bruggen, 1897, 470
    - Maria Smits contra J. Landman, 1887, 471
    - J.H.P. v. Goens inzake aanvraag voogdijschap, 1892, 472
    - Fa. Lindner en Co. contra M.J. Vreeburg, 1892, 473
    - Gist- en Spiritusfabriek contra G. Tonnelier, 1894, 474
    - P.J. Prins contra Th. Anderson, 1878, 475
    - G. v. Duinen contra Kr. v. Dort, 1892, 476
    - Hr. Jul. Freund contra Mej. Wed. Stassart, 1884, 477
    - O.M. contra Hr. Kleijn inzake hechtenis, 1884, 478
    - Louis v. der Drift contra B.M.H. Keller, 1897, 479
    - A.E. Cohen contra F.J. Potter, 1884, 480
    - N.V. Pletterij v/h L.J. Enthoven contra fa. Loman en Co., 1892, 481
    - A.B. Michon contra Mr. L. Rinkel, 1893, 482
    - Arie Beyersbergen contra Joh. Jollie, 1896, 483
    - N.V. Daendels en Co. contra fa A. Hendrichs, 1895, 484
    - C. Lugten contra P.C.J.M. van der Schalk, 1887, 485
    - G. Stuvel inzake ontzetting uit voogdij, 1882, 486
    - J.C. v. Eijk contra B.J.J. Baars, 1890, 487
    - J. Groutars contra E.J. v. Ploeg en Co., 1885, 488
    - Hr. Gabriël contra Delftse Distilleerderij, 1895, 489
    - A. Hesse contra Waterschap Alteveer, 1891, 490
    - J. Gomperts contra De Surinaamse Bank, 1875, 491
    - Registratie contra Hr. Bosch, 1883, 492
    - Ernest Boode en Co. contra J. Kruger, 1888, 493
    - H.R.M.Th. Engelmann contra C.J. v.d. Spek, 1896, 494
    - Fa. Snakenbroek en Co. en J. Varkevisser contra fa A. Hoogeveen en Co., 1890, 495
  - Doos Nr. 11., 11
    - H.G. Albers contra J.R. de Bock, 1887, 496
    - J.C. Romeyn contra F. v.d. Loo, 1883, 497
    - C.D. Bhiedè contra Jac. v.d. Engh (echtscheidingsproces), 1896, 498
    - Wed. Groutars contra fa Hirsch en Cie., 1885, 499
    - Zuid Hollandsche Crediet Mij contra P. v.d. Kley, 1883, 500
    - Fa. A. Mockramer contra Hr. F. Brasmann, 1886, 501
    - Fa. S. Knol en J. v.d. Kaay contra Schermvereniging J P.M. v. Maarseveen, 1886, 502
    - Fa. Pander en Zn. contra J.W. Bastet, F. v. Dam, 1889, 503
    - M.H. Ives contra fa Fr. Hoek, 1885, 504
    - Fa. Pander en Zn. Rekeningen, 1888, 505
    - Otto Neske contra G.A.N. Maassen, 1883, 506
    - Fa. Pander en Zn. - Rekeningen, 1894, 507
    - Mevr. François, rekeningen ten laste van, 1896, 508
    - H. Pander contra J.W. Stevens, 1884, 509
    - A.P.K. Hardeman contra J. v. Bruggen, 1897, 510
    - J. Fonderie contra J.H. Vervoort, 1885, 511
    - Fa. Hagemann en Co. contra J.W. Mulder, 1896, 512
    - H.C. Bjorgeeje, echtscheidingsprocedure, 1896, 513
    - Adrianus v. Kranenburg, Faillissement, 1888, 514
    - Fa. A. v. Stolk en Zn. contra A.P.K. Hardeman, 1896, 515
    - K. v. Ees contra M.I. Ladenius, 1890, 516
    - F.A. Haan contra O. Claus, 1897, 517
    - Jhr. A.C.M.B. van Grotenhuis contra B. Janssens, 1897, 518
    - D. Dirksen contra Jhr. A. Bareel, 1893, 519
    - Hoogheemraadschap Delfland contra L.C.J. Vellekoop, 1891, 520
    - G.A. v. Hattem contra N.V. Zee- en Brandassurantie Sociëteit, 1897, 521
    - Mr. F.E. Posthumes Meyes contra G. Koster, faillissement, 1892, 522
    - Fa. H. Pander contra J.H.A. Goes, 1881, 523
    - Fa. Pander en Zn. contra C. de Roo, 1891, 524
    - Wed. Goudriaan contra J.W. Hesse, 1891, 525
    - W.A. Canneman inzake curatele, 1893, 526
    - E.R. Beulink contra Wed. A. Pierhagen, 1896, 527
    - C.N. Mommer contra F.G. Degenhardt, 1885, 528
    - Fa. Pander en Zn. - Rekeningen, 1889, 529
    - Fa. Meerkamp v. Embden en Zn. contra J.A. v. Schaik, 1895, 530
    - H. Engeler contra D. Pohl, 1896, 531
    - G.J. Gastelaars contra A. Wevers, echtscheidingsprocedure, 1882, 532
    - J. Dubais, 1875, 533
    - G.M. Hansen contra L.A. den Drijver, 1897, 534
    - J. Beck contra fa Trip en Co., 1897, 535
    - Fa. A. Hoogeveen contra J. de Niet Mz., 1887, 536
    - H.P.E. Frappier contra A. Machielse, 1894, 537
    - Fa. Appy en Cie. contra Hr. Ed. Maas, 1890, 538
    - Fa. F.P.J. Beck, P. v. Putten, fa L. v. Gelderen, H. de Cock, 1896, 539
    - Ph. Kortman inzake naamsverbetering van twee dochters, 540
    - A. Hoogeveen en Co. contra C.M. Pronk, 1887, 541
    - P.H. stam contra F.A. Kortz, 1882, 542
    - H. Buckmann contra fa P. Keuls, 1893, 543
    - J. Feldbrugge contra H. Wicker, 1892, 544
    - J. Pronk contra Alb. Jol, 1891, 545
    - Fa. Pander en Zn - Diverse Processtukken, 1886, 546
  - Doos Nr. 12., 12
    - Epheus Huber contra W. Alkemade, 1879, 547
    - A. Hoogeveen en Co. contra Mr. H.A. van Raalte, faill., 1888, 548
    - A. Dat contra wed. M.Th. van Schaik Martinet, 1884, 549
    - J. v. Lange contra J. Ossevoort, 1897, 550
    - P.P.M.M. Arnouts contra M.M.A. Arnouts, 1894, 551
    - Wed. Eijkelenboom contra Gebr. Joh. Hofstede, 1883, 552
    - B.C. Heuskens contra A. v.d. Berg, 1884, 553
    - H. Brummelkamp contra A. de Vette, 1895, 554
    - H. Pander en Zn. - Diverse gerechtelijke stukken, 1884, 555
    - P.A.J.J. van den Engh contra J. de Koning, 1887, 556
    - F.P.J. Beek contra Gustav Richter, 1898, 557
    - Wed. H. de Gier contra A. Lankhorst, 1886, 558
    - Wed. Julie Groutars contra J.C. Altink, 1885, 559
    - D. de Leur contra den Staat der Nederlanden, 1888, 560
    - J.M. Ginjoolen contra C.M.J. Hermelink, 1897, 561
    - Fa. A. Hoogeveen en Co. contra Wed. Dijkhuizen Fernim, faillissement, 1888, 562
    - J. v. Lange contra M. Viergeven, 1892, 563
    - M.H. Engering Szn., 1882, 564
    - F.A. Egter contra J.C. Salm, 1882, 565
    - W.C. de Lathouder, aanvraag bij gemeente 's-Gravenhage, 566
    - Ch. Danneel en Cie. contra F. Polak en Co., 1885, 567
    - A. Akkeringa contra J.A. Grevink, 1890, 568
    - A.P.K. Hardeman contra Rouppe van der Voort en Zoon, 1897, 569
    - M.M. Engering contra P.J. Elast, Faillissement, 1883, 570
    - Diaconie Ned. Duits Herv. Gem. Delft contra F. Groeneveld/v. Beveren (zie 644), 1894, 571
    - Afschrift overlijdensakte Josephus van Giesen, 1889, 572
    - Fa. v. Nievelt en Co. contra Joseph Savory, 1891, 573
    - K. Baving contra F.G. v. Reede ter Parkeler, 1896, 574
    - A. Dohna contra M. Loeb, 1891, 575
    - v. Empel contra Adriaans, 1895, 576
    - M. Kelderman contra J. Huykman, echtscheiding, 1895, 577
    - P.A.J.J. van den Engh contra F.E.C. Swuste, 1890, 578
    - J.H. Geers contra L. Oudshoorn, 1895, 579
    - L.R. Haring contra Curatoren J.E. Andries, 1889, 580
    - Wed. C.P. Mijnlief contra B.A. de Kok, 1897, 581
    - Ned.-Indië contra Mevr. C.C.M. Arnold-Fube, 1893, 582
    - Procesverbaal van Publieke verkoping woonhuis, opstel enz., 1887, 583
    - Dr. S.K. Hulshoff contra A. v. Tilburg, 1890, 584
    - G.H. Heinen contra Wed. W.O.Th.v.Oudheusden, 1893, 585
    - S. Bles contra Hr. G.H. de Bruin en Mej. A. Waanders, 1887, 586
    - Afschrift proces-verbaal van verkoping Bomschip G. Dijkhuizen, 1882, 587
    - Wed. H. Gaade contra Jhr. Y.G. de Rotte, 1891, 588
    - J. Heemskerk contra C. Heemskerk, 1881, 589
    - Fa. B. Birnbaum contra Fa. M. v. Vriesland, 1888, 590
    - Ned.-Indië contra Hr. J.F. Arnold en Mevr. Joh. Mooi, echtgenote, 1888, 591
    - Fa. A. Hoogeveen contra N.V. Mij "Holland" te Scheveningen, 1888, 592
    - L.M. de Haan contra J.F.R. Klawer, echtscheiding, 1895, 593
    - Fa. A. v. Stolk en Zn. contra A. Hoogeveen, 1889, 594
    - Fa. Meijer en Co. contra Fa Vroege en De Wijs, 1896, 595
    - A.F. Kleijberg contra B. Kapel, 1886, 596
    - Fa. v. Hasselt en Veenhoven contra Hr. J.C. Romeyn, 1887, 597
    - Wed. G. Koeberg inzake verkoop onroerend goed, 1896, 598
    - H. Pander contra J.C.J. van Ogten, 1886, 599
    - H.W.A. Maas contra J. Dulleman, 1880, 600
    - E.J. Marck, inzake onder curatele stellen van haar broer, 1884, 601
    - P.C. Amiabel Sr. inzake inhouding pensioen contra ds. Carpentier, 1890, 602
    - J.W.J. v. Heusden contra P.C.L.Glaser, echtscheiding, 1884, 603
    - H. de Gier inzake faillissement, 1881, 604
    - T. v. Iperen contra D.C. Berckenkamp, 1892, 605
    - Louis Pierre Bourette contra Edouard Ransbotuijn, 1886, 606
    - P.P.A.M.M. Arnouts contra M.M.A.A. Arnouts, 1892, 607
  - Doos Nr. 13., 13
    - A. v. Meegersen contra F. Bendeler, 1895, 608
    - Fa. Philippsohn en Freudenthal contra G.H. Luks, 1896, 609
    - Aernsbergen en v. Bakel contra J.M. Sonders, 1885, 610
    - P.C. Amiabel Sr. inzake nalatenschap, 1890, 611
    - Graaf v. Limburg Stirum inzake voogdijschap, 1884, 612
    - Lindenberg en Wallstabe contra H. Adams, 1896, 613
    - O. Andreassen contra Jac. v.d. Velden (zie ook map No 444), 1895, 614
    - Ch. Kullmann contra W.J.C. Bos, 1897, 615
    - W. Bernets en Co. contra A. Martens, 1895, 616
    - Bergen op Zoomsche Briquettenfabr. contra C. Jongenburger, 1889, 617
    - J.C. Zegel contra W. Swanenveld, 1891, 618
    - E. de Knecht contra M. Boer, 1893, 619
    - H. de Gier contra Wed. Vin. Perrenet, 1881, 620
    - Fa. Hoogeveen Sterk en Co en fa Lens en Bergsma contra de Hr Karel van der Heijden, 1886, 621
    - Kon. Ned. Beyersch Bierbrouwerij contra Hr. A. Reif, 1891, 622
    - Fa. H.F. de Charro contral "Steendrukkerij v/h Amand", 1895, 623
    - Johanna te Gempt, inzake verkoop inboedel, 1890, 624
    - J.H.J. Pomerell contra C.M.H. v. Alphen, 1892, 625
    - J. Bunders contra F. Vroomans en M. de Jong, 1884, 626
    - A. Schmidt contra W. Kruse, echtscheiding, 1893, 627
    - H.C. Albers contra J. Gelswijk, 1889, 628
    - Beneditty contra Hr. Boef, 1889, 629
    - M. Homburg contra B. Brouwers, echtscheiding, 1889, 630
    - H.A. Hosman contra P.A.L. van Ogtrop, 1886, 631
    - J.W.J. v. Heusden contra P.C.L. Glaser, 1883, 632
    - Fa. A. Hoogeveen en Co. contra P. Groen Dz., 1888, 633
    - H.G. Albers contra L.A. Vreeburg, 1890, 634
    - H. Hanno contra J. Nolet, 1894, 635
    - W.H. Hildman contra M.J. Wildschut, 1880, 636
    - Domeinen contra Hr. A. v. Haaften, 1874, 637
    - A.P.K. Hardeman contra J.C. Joosten, 1896, 638
    - Raad v. State contra B. Brussaard, 1886, 639
    - R. v. Dijk, inzake inschrijving Burgerlijke Stand van een kind, 1893, 640
    - F. Fougère contra Ned. Handels Mij, 1879, 641
    - E. v. Holst contra J. Matthijs, 1893, 642
    - Crediet- en Depositibank contra W.J. Bol, 1889, 643
    - Diaconie Ned. Duits Herv. Gem. contra P.A. v. Beveren (zie 571), 1894, 644
    - K. Enthoven contra K. Hijmans, 1892, 645
    - J.F. Broekveldt contra Wed. H.A. Hessing, 1893, 646
    - A.P.K. Hardeman Surceance, 1897, 647
    - Fa. A.L.J. en W. de Haas contra Burgemeester van 's-Gravenhage, 1883, 648
    - Gem. Gouda contra fa Witte-Kock en R.C. Parochie, 1886, 649
    - E.C. v. Heel contra J.A.F. Koderitsch, 1889, 650
    - A.W.G. Minnigh contra W. Leissler en Sohn, 1895, 651
    - Nalatenschap van Mr. C.J. François, 1884, 652
    - Fa. Baumann en Simon contra Hr. R.E.D. Heijse, 1885, 653
    - E. den Hartogh contra D. v. Vugt, 1880, 654
    - Fa. Ph. Möckel contra A.J. Konig Jr, 1894, 655
    - Fa. Henry Soeurs Parijs contra Fa. Limburg Vomberg, 1885, 656
    - Fa. A. Hoogeveen contra Mr. v. Raalte inzake faillissement A. Dijkhuizen, 1889, 657
  - Doos Nr. 14., 14
    - M.H. Engering contra P.J. Elast. faillissement, 1883, 658
    - Wed. J. Dienst contra Staat, 1883, 659
    - P. v. 't Hoff Stolk contra P.A. Dijkmann, 1889, 660
    - Domeinen contra F.G. Wittouch, 1876, 661
    - Kroondomein contra H. Ammerlaan, 1887, 662
    - J. v. Baalen contra J.G.L. v. Beek, 1888, 663
    - A. Hiestand contra L.I. v.d. Wilde, 1886, 664
    - H.J. Jurriens contra Ch.J. v. Dijk, 1889, 665
    - F.P.J. Beck contra Fa. H. Lindemann, 1896, 666
    - Fa. J. de Bruyn en Zn. contra C.L. Vernie, 1884, 667
    - D. Weidenaar contra de Heren Bonke en Co., 1885, 668
    - B. Bongers contra J.J. Co r bijn, 1885, 669
    - J.M. Hoek contra C.P. Hoek, 1880, 670
    - Wed. J.M. Coenen contra I. v. Lier, 1892, 671
    - W. Egan N.V. Rheinische Transport Gesellschaft contra N.V. Schlezische Feuer-Versicherungs Gesellschaft, 672
    - Hofman contra Gorissen, 1892, 673
    - Haage contra v.d. Berg, 1886, 674
    - v.d. Engh contra F. Swuste (Zie ook nr. 742), 1886, 675
    - Nalatenschap van mr. C.J. François (zie ook nr 652, doos 13), 1884, 676
    - D. Bontenbal contra College v. Regenten van het Meisjeshuis te Delft, 1892, 677
    - Cornelis v. der Ben contra Pieter Portmans, 1897, 678
    - E. & O. Dupont & Pierret, Paris, contra Wed. Schelfhout-Picnot, 1882, 679
    - Jozua Brauer inzake aanvraag Nederlands paspoort, 1891, 680
    - Mathilda Adèle Louise Brendel contra J.G.L. v. Beek, 1898, 681
    - D.H. v. Blankensteijn contra Coöp. Vleeshouwerij "Eigen Hulp", 1886, 682
    - Stephanie v. den Bulck contra Eduard Modde, 1894, 683
    - L. Chainaye Alph Lhoist Cie contra Firma P.S. Pots, 1889, 684
    - Elsje François inzake naamsverbetering, 1883, 685
    - Gebr. Gomperts contra Gebr. Schenk, 1892, 686
    - Joh. Marius Asmus contra E. Huyer en J.H.P. Koop, 1895, 687
    - Fa. A. Hoogeveen en Co. contra Assurantie Visserspinken, 1889, 688
    - G. Dike contra E.A.C. v. der Waarden, 1884, 689
    - F.P.J. Beek contra Noah Lindeman, 1895, 690
    - J.J.M. Blankenheim contra B. Volker, 1881, 691
    - N.V. Hollandsch Belgische Bouwgrond Maatschappij, 1880, 692
    - Johannes Hendrikus Geers contra L. Oudshoorn, 1895, 693
    - Gerwer en Zellweger contra L. v. der Hilst en Zonen, 1897, 694
    - De Dusseldorfer Versicherung contra Hr. A. Smit, 1893, 695
    - F.A.L. de Gruijter contra L.G. v. Hoorn, 1889, 696
    - Aug. en Adolf Goossens contra Hendrik A.F. de Vogel, 1888, 697
    - Joh. Chr.L.K. v. Wely contra E.A. v. Dishoeck, 1891, 698
    - Hendrik de Gier inzake faillissement (zie ook nr 777), 1877, 699
    - Kornelis Deegeling inzake naamsverandering, 700
    - Mej. Feenstra contra Lelyman, 1887, 701
    - I.E. Huisman contra P.F. Bucquois, 1889, 702
    - M.W. de Hoeck contra J.B. Hontelé, 1888, 703
    - Kwitanties van de heer A.W.G. Minnigh, 1894, 704
    - Phoenix Brouwerij contra H. Donkers-de Visser contra Fa. v.d. Schalk en W.F. Harsveld, 1898, 705
    - M.W. Gerretsen contra P.J. Muyderman, 1891, 706
    - V.L. Arpeau contra P.J. Arpeau, 1885, 707
    - H.P.E. Machielse contra A. Machielse, 1895, 708
    - Mr. C.J. François contra Th. Hoogendoorn inzake faillissement h. Allard, 1885, 709
    - Joh. W.M. Haring contra J.C. Meijer, 1897, 710
    - Mevr. Connets de Groot van Kraayenburg inzake inbeslagneming van goederen, 1883, 711
    - M. Bolak contra H.G.A. Leckie, 1883, 712
    - Verzoek van bewindvoerders tot intrekking van surseance van de fa. v. Epen en Co., 1883, 713
    - Fa. K. Enthoven contra Wed. P.J. Stembord, 1893, 714
    - E. Klootsema contra P.C. Quist, 1889, 715
    - L.A. v.d. Heijde contra Chr. Hogervorst, 1886, 716
    - Fa. F.P.J. Beck contra Joh.J.C. Juncker, 1895, 717
  - Doos Nr. 15., 15
    - Fa. K. Enthoven contra Hr. J. Claus, 1893, 718
    - W.Ch. Nieuwenhuijzen inzake beheer van goederen van zijn broer, 1897, 719
    - E.L.B. v. Erp contra H.M. Giebert, 1878, 720
    - A.J. de Bordes contra J.M. v. der Valk, 1888, 721
    - Egb. Beekman contra erfgenamen van H.E. Houzelot, 1897, 722
    - H.F. Breith Jr. contra S. Broeker, 1886, 723
    - F.G. Elbees contra P.J. Muyderman, 1891, 724
    - Wed. A.J.B. Hordijk contra H.A.M. Hoogeveen, 1893, 725
    - E. Dessé contra J. Seibel, 1878, 726
    - Israëlitische Gemeente contra M. v. Lieren, 1888, 727
    - J.H. Piltz contra I.G. Wennekers, 1887, 728
    - Henrik Baron Collot d'Escury, inzake curatelestelling van zoon, 1891, 729
    - H.T. Huurman contra J. Blanken, 1887, 730
    - Fa. H. Pander en Zn. contra A.F. Eversteijn, 1891, 731
    - Fa. A.W. v. Delden contra I.H. Ketjen, 1891, 732
    - Fa. H. Pander en Zn. - Diversen, 733
    - Openbare verkoping wegens faillissement Papierfabriek, 1877, 734
    - Kerkvoogdij Ned. Herv. Gem. contra P.W. Jongbloed, 1885, 735
    - Regering van Ned.-Indië contra C.C.M. Arnold en Fr. E. Tube, 1888, 736
    - Jac. Gomperts Jz. contra Directie Surinaamse Bank, 1879, 737
    - H. de Geer en T. Busser inzake rehabilitatie, 1882, 738
    - Notariële stukken inzake H. de Geer en P. Kok, 1877, 739
    - E.M. Curiel contra David Baeza, 1875, 740
    - A.A. Arnolds contra Joh.M.C. Krijgsman, 1891, 741
    - P.A.J. v.d. Engh contra F.E.C. Swuste (zie ook nr. 675), 1886, 742
    - W.F. den Dulk contra M. Tuyt, 1881, 743
    - Wed. J. Koopman contra E. Beekman, 1894, 744
    - W.A. v.d. Raay contra G. de Ronde, 1881, 745
    - Stukken betreffende Kon. Ned. Mij tot Exploitatie van Petroleumbronnen in Ned.-Indië, 1891, 746
    - C. v. den Berg contra J.Th. Looman, 1885, 747
    - Fa. H. Pander en Zn - Diversen, 748
    - Ned.-Indië contra A. Guyot, 1877, 749
    - Mij. Haring en Beugvisserij "de Eerstelingl" contra A. v. Duyn, 1889, 750
    - A.H.B. v. der Putten contra M.A. Trijbits, 1895, 751
    - L. v. Limburg contra G.J. Bijn, 1897, 752
    - Fa. M. Abrahams contra J.A. Meeuwissen, 1894, 753
    - Rekeningen van M.M. Polak en Zn, 754
    - P.A.J. v.d. Engh contra F.E.C. Swuste en contra Jac. de Koning, 1888, 755
    - Stukken betreffende Dagblad van Zuid-Holland (zie nr 802, doos 15), 1868, 756
    - D.C. Berckenkamp contra F. v. Iperen, 1892, 757
    - W.N.A. Kröller contra J.H. Misset, 1888, 758
    - Curaçao contra Aruba company en H.J. Godden, 1877, 759
    - Fa. Evans en Owen Cardiff (Engeland), 1883, 760
  - Doos Nr. 16., 16
    - H.J. Jurrien contra C.J. Segboer, 1890, 761
    - J.H. Heijnen contra H.A. Meijer, 1895, 762
    - G.M. Meysen contra H.J. Scheffel, 1893, 763
    - H. Pander en Zn - Diverse stukken, 1887, 764
    - Jac. Kuyper Hz. contra P.J.W.L. v. Dijk, 1886, 765
    - A.A. Mussert contra Wed. G. du Rij v. Beest Holle, 1890, 766
    - Joh. v.d. Heijden contra P.N. Hofland, 1884, 767
    - Stukken betreffende faillissement Corn. Groenewegen, 1883, 768
    - P. Nobels contra H.H. Jansen inzake echtscheiding, 1887, 769
    - G.A. Bootz contra Fa. "Gezusters Dubois ", 1896, 770
    - J. en J.H. Jurriaanse contra H.G. Hausmann, 1893, 771
    - Fa. N. Konigsberger Söhne contra G.J. Kleijberg (zie nr 816, doos 16), 1888, 772
    - J. Blancius contra D. de Bie, 1885, 773
    - P.A.J.J. v,d. Engh contra Jac. de Koning, 1889, 774
    - H. de Gier contra A. Roefs, 1881, 775
    - E. Noack contra E. Holtzapfel, 1888, 776
    - Hendrik de Gier inzake faillissement (zie ook nr 699), 1881, 777
    - A.J.P.J. Hoogeveen contra Dr. J.J. Pigeaud, 1887, 778
    - A.J.P.J. Hoogeveen contra G.G. Murray, 1891, 779
    - Fa. H. Pander en Zn - Diverse stukken., 780
    - A. Helmer contra A.J. Helmer, 1892, 781
    - J. Liepman Snoek contra C.J.P. Reuther, 1886, 782
    - A.J.J. Smulders inzake faillissement, 1893, 783
    - Fa. Gebr. de Bruyn contra Fa. C.L.C. v. Venetie, 1895, 784
    - A. v. Bezooyen contra Muller, 1897, 785
    - Pieter Hiedel contra A. Piena, 1889, 786
    - Gebrs. v. der Heide contra Pinke, 1894, 787
    - Wed. A. Poot-Batenburg inzake erfenis, 1893, 788
    - Wed. v. Mr. H. Gaade inzake belastingfraude, 789